臺灣板橋地方法院刑事判決　　　　　　　94年度易字第1381號
公　訴　人　臺灣板橋地方法院檢察署檢察官
被　　　告　丙○○
　　　　　　　　　　號4樓
上列被告因恐嚇取財案件，經檢察官提起公訴（九十四年度核退
偵字一０三九號），本院依簡式審判程序判決如下：
    主  文
丙○○意圖為自己不法之所有，以恐嚇使人將本人之物交付，未
遂，處有期徒刑肆月，如易科罰金，以佰元折算壹日。扣案之
無殺傷力之空氣槍壹支（內含鋼珠玖顆）沒收。
    事  實
一、丙○○於民國九十四年六月二十五日十六時許，至臺北縣三
    重市○○路○段二五二號二樓「萊茵河卡拉ＯＫ店」飲酒作
    樂，於同日二十時許結帳，丙○○酒後就消費金額新臺幣（
　　下同）二千九百元與該店經理乙○○爭執，丙○○竟意圖為
　  自己不法所有，以此為藉口而恫嚇稱：「今天店裏要收我三
    千元，店裏面一個月內要給我三十萬元解決，店裏面沒被開
    過槍，等一下拿槍來讓店裏好看」，嗣由丙○○之不詳姓名
　　年籍友人付清帳款，偕同丙○○離去後，丙○○逕行回到其
　  位於臺北市延平區○○○路○段一一六巷三九弄十號四樓之
    住所拿取外觀與真槍相似，使人無法分辨真偽之無殺傷力空
　　氣槍一支（內含鋼珠九顆），於同日二十三時許，攜帶上開
　  槍枝復返回前述卡拉ＯＫ店，進入店內後即將該槍枝拿出置
    於櫃檯上，並拿起槍枝比劃作勢，對乙○○恫嚇稱：「槍沒
    帶來你們都不會怕，叫老闆出來，給我三十萬元，不然不會
    放過你，這間店由我來圍事」，而恐嚇使人交付財物，使乙
　　○○等在場人員心生畏懼，乙○○遂不斷以言詞安撫丙○○
　  ，丙○○復稱：「要擺一攤請客，要二個小姐、三瓶米酒、
    二碟小菜」，該店人員則趁隙報警，嗣警方據報前來，而為
　　警當場查獲丙○○，並扣得其所有之前述槍枝一支（內含鋼
　  珠九顆），丙○○因而未取得任何財物。
二、案經臺北縣政府警察局三重分局報告臺灣板橋地方法院檢察
    署檢察官偵查起訴。
    理  由
一、本院於準備程序進行中，被告丙○○就被訴事實為有罪之陳
    述，經告知被告簡式審判程序之旨，並聽取公訴人及被告之
    意見後，裁定進行簡式審判程序。
二、前揭事實，業據被告在本院審理時坦承不諱，並經證人乙○
    ○、劉怡秀在警詢時及偵查中證述綦詳，且渠等均稱被告當
    時神智清醒，僅係身上有酒味等語。此外，復有扣案之空氣
    槍一支（內含鋼珠九顆）足資佐證，而上開槍枝，經送內政
    部警政署刑事警察局鑑定結果，認係以小型二氧化碳鋼瓶內
    高壓氣體為發射動力之空氣槍，經檢視，槍枝嚴重漏氣，依
    現狀，無法供發射彈丸使用，認不具殺傷力，有該局槍彈鑑
    定書一份附卷可查，是堪認被告自白與事實相符。是本件事
    證明確，被告前開犯行洵堪認定，應予依法論科。
三、核被告所為，係犯刑法第三百四十六條第三項、第一項之恐
    嚇取財未遂罪。又被告已著手於恐嚇取財之犯罪行為之實行
    而不遂，為未遂犯，應依刑法第二十六條前段規定減輕其刑
    。又被告雖有多次恐嚇取財行為，然在客觀上可認係出自單
    一犯意之行為，而為接續犯。爰審酌被告犯罪之動機、目的
    、手段、僅因細故即持使人無法分辨真偽之無殺傷力空氣槍
    ，向店家恐嚇交付財物，並參酌被告在犯罪後坦承犯行，犯
    後態度尚稱良好，並與被害人乙○○達成和解，有調解書一
    份在卷可查等一切情狀，量處如主文所示之刑，並諭知易科
    罰金之折算標準，以示懲儆。至扣案之無殺傷力之空氣槍一
    支（內含鋼珠九顆），係被告所有供其恐嚇取財所用之物，
    業據被告供承在卷，應依刑法第三十八條第一項第二款規定
    併予宣告沒收。
據上論斷，應依刑事訴訟法第二百九十九條第一項前段、第二百
七十三條之一第一項，刑法第三百四十六條第三項、第一項、第
二十六條前段、第三十八條第一項第二款，罰金罰鍰提高標準條
例第一條前段、第二條，判決如主文。
本案經檢察官甲○○到庭執行職務
中　　華　　民　　國　　94　　年　　12　　月　　5 　　日
                  刑事第八庭  法　官  王士珮
以上正本證明與原本無異。
如不服本判決應於送達後10日內向本院提出上訴狀。
                              書記官  程欣怡
中　　華　　民　　國　　94　　年　　12　　月　　5 　　日
附錄本案論罪科刑法條全文：
中華民國刑法第三百四十六條
意圖為自己或第三人不法之所有，以恐嚇使人將本人或第三人之
物交付者，處六月以上五年以下有期徒刑，得併科一千元以下罰
金。
以前項方法得財產上不法之利益，或使第三人得之者，亦同。
前二項之未遂犯罰之。
